【裁判字號】    99,上訴,133
【裁判日期】    990429
【裁判案由】    違反毒品危害防制條例
【裁判全文】
臺灣高等法院高雄分院刑事判決         99年度上訴字第133號
被      告  甲○○
指定辯護人  本院公設辯護人  孫妙岑
上列上訴人因違反毒品危害防制條例案件，不服臺灣高雄地方法
院98年度訴字第630 號中華民國98年12月23日第一審判決（起訴
案號：臺灣高雄地方法院檢察署97年度偵字第32481 號），提起
上訴，本院判決如下：
     主  文
原判決撤銷。
甲○○犯如附表所示之肆拾貳罪，各處如附表主文欄所示之刑。
應執行有期徒刑拾玖年陸月。未扣案甲○○所有供犯罪所用價值
新臺幣貳仟元之0000000000號行動電話壹支（含SIM
卡）及販賣毒品所得價值新臺幣壹仟元之易付卡壹張，均沒收，
如全部或一部不能沒收時，追徵其價額，或以其財產抵償之。未
扣案販賣第一級、第二級毒品所得金錢合計新臺幣拾柒萬貳仟柒
佰元，均沒收，如全部或一部不能沒收時，以其財產抵償之，且
其中新臺幣貳萬貳仟貳佰元與何萬章連帶沒收，如全部或一部不
能沒收時，以其與何萬章之財產連帶抵償之。
    事  實
一、甲○○明知海洛因及甲基安非他命分別係經政府公告，列為
    毒品危害防制條例第2 條第2 項第1 、2 款所定之第一、二
    級毒品，均不得非法販賣、持有，竟意圖營利，基於單獨或
    概括之販賣第一、二級毒品之犯意，如附表編號1 至11所示
    （其中附表編號5 部分，均為概括之犯意），自民國95年3
    月間起迄97年2 月25日止，以其所有價值新臺幣（下同）2,
    000 元之0000000000號行動電話1 支（含SIM 卡）為聯絡工
    具，聯繫交易毒品之時間、地點及金額後，在臺東縣市、高
    雄市等地，分別販賣海洛因及甲基安非他命予樊勝輝等交易
    對象，並收取對價。甲○○復與亦明知海洛因、甲基安非他
    命係第一、二級毒品之何萬章（另案由臺灣臺東地方法院以
    97年度訴字第299 號案件審理中）共同意圖營利，基於販賣
    第一、二級毒品之犯意聯絡，由何萬章聯絡梁清輝後，指示
    甲○○於如附表編號12、13所示之時間、地點，將海洛因及
    甲基安非他命販賣給梁清輝，梁清輝另行交付對價給何萬章
    。嗣為警於96年8 月27日晚上7 時30分許，在臺東縣池上鄉
    池上檢查哨前，查獲何萬章，再自如附表所示交易對象之指
    認，循線查獲甲○○，而悉上情。
二、案經臺東縣警察局關山分局報請臺灣臺東地方法院檢察署呈
    請臺灣高等法院檢察署令轉臺灣高雄地方法院檢察署檢察官
    偵查起訴。
     理  由
甲、程序部分：
    本判決以下所引用之傳聞證據，被告及辯護人於本院審理中
    均表示沒有意見，且未於言詞辯論終結前聲明異議，本院審
    酌上開傳聞證據作成時，並無不法之情事，認為適當，依刑
    事訴訟法第159 條之5 第2 項規定，自有證據能力，均得為
    證據。
乙、實體部分：
一、上開事實，業據上訴人即被告甲○○於偵查中、原審及本院
    審理時供承不諱，核與證人即向被告購買毒品之樊勝輝、謝
    易霖、陳加欣、謝志成、潘雯強、楊良台、陳金成、楊亭怡
    、侯勝偉、溫一正、鞏月花於警詢時證述、偵查中結證之情
    節均相符，且上開證人於警詢時均分別指認被告無誤，此有
    臺東縣警察局關山分局指認犯罪嫌疑人紀錄表各1 份附卷可
    稽，又上開證人確有施用毒品之情事，亦有其等之前案紀錄
    表在卷可考，復有被告使用上開行動電話與分別使用000-00
    0000號市內電話之證人樊勝輝、0000000000號行動電話謝志
    成、0000000000號行動電話之證人侯勝偉、0000000000號號
    行動電話之證人溫一正、另案被告何萬章以0000000000號行
    動電話與使用0000000000號行動電話之證人梁清輝之通聯紀
    錄，及臺灣臺東地方法院檢察署97年度偵字第183 號起訴書
    各1 份附卷可稽（見臺東縣警察局關山分局刑案偵查卷宗、
    臺灣臺東地方法院檢察署97年度偵字第1318號卷宗、本院98
    年度訴字第630 號卷第17至22頁）。且政府為維護人民健康
    及社會秩序，對於販賣毒品之行為查緝甚嚴，海洛因、甲基
    安非他命之價格亦昂貴，取得不易，茍無利可圖，當無甘冒
    查緝法辦重刑之危險，平白無端為該買賣之工作，是其販入
    之價格必較售出之價格低廉，而有從中賺取買賣差價牟利之
    意圖及事實，堪以認定。足見被告任意性之自白均與事實相
    符，堪以採信。是本件事證明確，被告犯行均堪認定，應予
    依法論罪科刑。
二、關於新舊法比較部分，毒品危害防制條例未設有明文規定，
    應循刑法第11條前段，依刑法第2 條第1 項規定：「行為後
    法律有變更者，適用行為時之法律。但行為後之法律有利於
    行為人者，適用最有利於行為人之法律」，採從輕主義，適
    用最有利於行為人之法律，且比較時應就罪刑有關之共犯、
    未遂犯、連續犯、牽連犯、結合犯以及累犯加重、自首減輕
    、暨其他法定加減原因、與加減例等一切情形，予以「綜合
    比較」，再「整體適用」有利於行為人之法律處斷，最高法
    院24年上字第4634號、27年上字第2615號判例意旨可資參照
    。茲本院先就各修正條文孰為有利先予說明，次分別將被告
    各次犯行相關修正條文「綜合比較」、「整體適用」，分述
    如下：
  (一)毒品危害防制條例第4 條第1 項、第2 項、第17條新增第2
    項，於98年5 月20日修正公布，未特別規定生效日，是依中
    央法規標準法第20條第1 項第1 款之規定，自公布日起，起
    算3 日，即算至98年5 月22日起生效。依修正後該條例第4
    條第1 項規定：「製造、運輸、販賣第一級毒品者，處死刑
    或無期徒刑；處無期徒刑者，得併科新臺幣2,000 萬元以下
    罰金。」及第4 條第2 項規定：「製造、運輸、販賣第二級
    毒品者，處無期徒刑或7 年以上有期徒刑，得併科新臺幣1,
    000 萬元以下罰金。」較修正前規定，係將罰金上限自1,00
    0 萬元、700 萬元提高為2,000 萬元、1,000 萬元，而較不
    利於被告。然同條例於同次修正增定第17條第2 項規定：「
    犯第4 條至第8 條之罪於偵查及審判中均自白者，減輕其刑
    。」故犯同條例第4 條第1 項、第2 項之販賣第一、二級毒
    品罪，若於偵查及審判中均自白者，其死刑、無期徒刑之法
    定刑應減輕其刑，新法顯較舊法有利於被告。
  (二)被告於如附表編號5 所示犯行後，於94年2 月2 日修正公布
    之刑法自95年7 月1 日起施行，是除比較上揭毒品危害防制
    條例修正部分外，此部分另應比較刑法相關規定修正部分，
    茲加以比較修正後刑法第33條第5 款規定「罰金：新臺幣1,
    000 元以上，以百元計算之。」提高修正前刑法第33條第5
    款規定「罰金：1 元以上。」之罰金下限，及修正前刑法第
    65條第2 項規定：「無期徒刑減輕者，為7 年以上有期徒刑
    （且依刑法第33條第3 款，有期徒刑上限為15年）。」修正
    為：「無期徒刑減輕者，為20年以下15年以上有期徒刑。」
    舊法有期徒刑之下限顯較新法有利，故以適用舊刑法之規定
    較有利於被告。且修正後毒品危害防制條例第4 條第2 項提
    高罰金上限，較不利於被告，此部分亦無修正後同條例第17
    條第2 項減輕其刑之適用，故仍以適用修正前之規定較有利
    於被告。
  (三)被告行為後，刑法第56條連續犯之規定，業於94年2 月2 日
    修正公布刪除，並於95年7 月1 日施行，此刪除雖非犯罪構
    成要件之變更，但顯已影響行為人刑罰之法律效果，自屬法
    律有變更，應依新法第2 條第1 項規定，為新、舊法之比較
    。本件被告附表編號5 所示販賣第一、二級毒品犯行各4 次
    及5 次，若依新法，應分論併罰，而依舊法論以連續犯，則
    僅各論以一罪，兩相比較，自以適用行為時即修正前刑法第
    56條規定論以連續犯，對被告較為有利。
  (四)修正前刑法第51條規定：「數罪併罰，分別宣告其罪之刑，
    依左列各款定其應執行者：」其中第5 款規定：「宣告多數
    有期徒刑者，於各刑中之最長期以上，各刑合併之刑期以下
    ，定其刑期。但不得逾20年。」修正後刑法第51條第5 款規
    定：「宣告多數有期徒刑者，於各刑中之最長期以上，各刑
    合併之刑期以下，定其刑期。但不得逾30年。」比較結果，
    修正後刑法並非較有利於被告，依刑法第2 條第1 項前段之
    規定，仍應依修正前刑法，定其應執行之刑。
  (五)綜上，本件各次犯行應區分是否有該條例第17條第2 項減輕
    其刑之適用，而分別依新法、舊法予以論處。而本件如附表
    編號1 所示其中3 次販賣第一級毒品犯行、編號4 所示4 次
    販賣第二級毒品犯行、編號6 所示3 次販賣第一級毒品犯行
    、3 次販賣第二級毒品犯行、編號9 所示3 次販賣第二級毒
    品犯行、編號10所示2 次所示販賣第一級毒品之犯行，依新
    修正毒品危害防制條例第17條第2 項之規定減輕其刑，較有
    利於被告，應適用現行該條例相關規定予以論處，其餘各罪
    則以行為時相關規定較有利於被告。
三、按海洛因、甲基安非他命分別係毒品危害防制條例第2 條第
    2 項第1 、2 款所稱之第一、二級毒品。且所謂運輸，係指
    單純運輸並無他項目的者而言，若以販賣目的而從事於搬運
    之行為，仍成立意圖販賣而持有之罪；刑法上之幫助犯，係
    以幫助他人犯罪之意思而參與犯罪構成要件以外之行為，倘
    以合同之意思而參加犯罪，應屬共同正犯，最高法院24年上
    字第1673號、27年上字第1333號判例意旨可資參照。被告如
    附表編號12、13所示，在客觀上有移轉交付毒品給證人梁清
    輝並收取對價之行為，主觀上係依另案被告何萬章所為販賣
    指示而有犯意聯絡，被告並非單純運輸毒品無其他目的，應
    論以共同正犯，起訴書論以同條例第4 條第1 項、第2 項之
    運輸第一、二級毒品罪，容有未洽，惟二者社會基本事實同
    一，本院自應變更起訴法條。是核被告所為，係犯同條例第
    4 條第1 項之販賣第一級毒品罪共14罪，及同條例同條第2
    項之販賣第二級毒品罪共28罪（其中附表編號5 所示販賣第
    一級毒品4次及販賣第二級毒品5次，分別基於概括之犯意，
    反覆實施，所犯又係同一罪名之罪，應依連續犯之規定，論
    以連續販賣第一、二級毒品各一罪）。其中如附表編號13部
    分，係一行為同時犯販賣第一、二級毒品，應從一重論以販
    賣第一級毒品罪。又被告如附表編號1 所示其中3 次販賣第
    一級毒品犯行、編號4 所示4 次販賣第二級毒品犯行、編號
    6 所示3 次販賣第一級毒品犯行、3 次販賣第二級毒品犯行
    、編號9 所示3 次販賣第二級毒品犯行、編號10所示2 次所
    示販賣第一級毒品之犯行，迭於偵查中、審理中均自承明確
    ，應適用對被告較有利之新修正，並於98年5 月22日施行之
    毒品危害防制條例相關規定；其餘各罪應適用對被告較有利
    之該條例修正前第4 條第1 項、第2 項論處。被告基於販賣
    之犯意，而持有第一、二級毒品之低度行為，均為販賣之高
    度行為所吸收，不另論罪。被告各次犯行（附表編號5 除外
    ），時間並非緊接，對象、地點亦不盡相同，難認主觀上均
    出於一次之決意，故在刑法評價上，均具有獨立性，應分論
    併罰。附表編號1 所示其中3 次販賣第一級毒品犯行、編號
    4 所示4 次販賣第二級毒品犯行、編號6 所示3 次販賣第一
    級毒品犯行、3 次販賣第二級毒品犯行、編號9 所示3 次販
    賣第二級毒品犯行、編號10所示2 次所示販賣第一級毒品之
    犯行，分別依新修正之現行毒品危害防制條例第17條第2 項
    之規定，減輕其刑。再同為販賣第一級毒品之人，其原因動
    機不一，犯罪情節未必盡同，或有大盤毒梟者，亦有中、小
    盤之分，甚或僅止於吸毒者同儕間為求互通有無之有償轉讓
    者亦有之，所造成危害社會之程度自屬有異，法律科處販賣
    第一級毒品犯罪所設之法定最低本刑卻同為死刑、無期徒刑
    ，不可謂為不重。而本院綜覽被告如附表所示販賣第一級毒
    品海洛因犯行，所得僅4 萬6,000 元，不僅獲利不多，販賣
    數量、模式、次數等節亦難與大盤毒梟者相提併論，且被告
    家境清寒、自幼父母離異，仰賴祖母林玉蘭獨力撫養成人，
    隨祖母年邁多病，被告亦善盡孝道，不忘反哺養育之恩，一
    面在菜市場送菜謀生，一面奉養祖母，並委請安養院專人看
    護照料，然因被告僅有高中肄業學歷，謀生不易，每月僅能
    賺取2 萬元之微薄薪水，實已不足負擔每月2 萬餘元之看護
    開銷，遑論其餘生活所需，終因經濟壓力拗不過在市場結識
    之友人何萬章一再慫恿，乃誤入歧途，始為本件犯行，鑄成
    大錯，此等歷程為被告供承明確，復有被告戶籍謄本、台東
    縣私立長青老人養護中心契約書各1 份附卷可憑（見原審98
    年度訴字第630 號卷第90頁），是被告在客觀上確有可憫之
    處，如附表編號5 所示1 次、編號11所示2 次、編號13所示
    1 次販賣第一級毒品之罪，未經同條例第17條第2 項之規定
    減輕其刑者，其法定刑為死刑、無期徒刑，即令處以最低度
    之無期徒刑，仍有致情法失平之處，誠屬情輕法重，難謂符
    合刑罰之相當性，參照司法大法官釋字第263 號解釋意旨，
    爰依刑法第59條規定，均酌以減輕其刑（95年度台上字第78
    8 號判決意旨參照）。又被告雖指稱：伊於原審98年7 月8
    日準備程序中已供出其販毒之毒品來源是何萬章，應有毒品
    危害防制條例第17條第1 項減輕其刑之適用云云，惟查共犯
    何萬章因販賣第一、二級毒品罪，業經警方於96年8 月27日
    循線破獲。已如前述。而被告於97年5 月28日到案後，已如
    前述。而被告於97年5 月28日到案後，雖於警局指認其係何
    萬章購買毒品，以供自己施用，然否認有販賣毒品之情事，
    有上開警詢筆錄在卷可稽。而證人梁清輝於97年4 月17日警
    詢時已證述：96年6 月8 日及同年13日，伊向何萬章購買毒
    品，都是何萬章叫甲○○送毒品給我等情，有上開警詢筆錄
    在卷可稽。足見被告與何萬章共犯附表編號12及13之犯行，
    在被告未到案之前，警方早已知悉，何萬章既非被告供出毒
    品來源始破獲，自無上開條例第17條第1 項減輕其刑之適用
    ，併此明。
四、原審予以被告論科，固非無見，惟查：(一)被告附表編號5 所
    犯4 次販賣第一級毒品及5 次販賣第二級毒品犯行，應依連
    續犯之規定各論以連續販賣第一、二級毒品一罪，而原判決
    依數罪併罰之例，予以分論併罰，自有未合。(二)被告附表編
    號5 犯行之犯罪時間在95年7 月1 日之前，而附表其餘犯行
    之犯罪時間在95年7 月1 日之後，依刑法第2 條第1 項規定
    ，比較新舊法，自應適用修正前刑法第51條第5 款規定定其
    應執行刑，較有利於被告，而原判決依修正後刑法第51條第
    5 款規定定其應執行刑，亦有未合。被告上訴意旨，指摘原
    判決不當，固無足取，然原判決既有上述可議，自應由本院
    將原判決撤銷改判。審酌被告明知海洛因、甲基安非他命分
    別係同條例列管之第一、二級毒品，猶無視國家禁絕毒品之
    政策，竟販賣12位交易對象共2 年期間，戕害他人身心健康
    ，欠缺守法觀念，惟念其全部所得僅17萬餘元，所得不高，
    犯罪所得係用以生活開銷，與犯後於偵查中坦承部分犯行、
    審理中坦承全部犯行，將犯罪情節如實供述，足見已有悔悟
    之心，犯後態度尚可，及其生活狀況、學歷為高中肄業（見
    警卷第3 頁）等一切情狀，分別量處如附表所示之刑，並定
    其應執行刑有期徒刑19年6月，以資懲儆。
五、末按毒品危害防制條例第19條第1 項關於沒收之規定，係採
    義務沒收主義，犯同條例第4 條之罪者，其供犯罪所用、因
    犯罪所得之財物，且屬犯人所有者，即應依該規定沒收，法
    院無審酌之餘地，如全部或一部不能沒收時，追徵其價額或
    以其財產抵償之，該條例第19條第1 項規定甚明，如所得財
    物為金錢而無法沒收時，應以其財產抵償之（最高法院95年
    度台上字第305 號判決意旨參照）。是本件被告所有價值2,
    000 元而供聯絡販賣毒品所用之0000000000號行動電話1支
    （含SIM 卡）、如附表編號10所示販賣第一級毒品所得價值
    1,000 元之易付卡1 張，為被告自承明確（見原審98年度訴
    字第630 號卷第66頁），雖未扣案，然無證據證明業已滅失
    ，即應依上開規定予以沒收，如全部或一部不能沒收時，應
    追徵其價額，或以其財產抵償之。未扣案如附表所示販賣第
    一級毒品海洛因所得共4 萬6,000 元、販賣第二級毒品所得
    共12萬6,700 元，合計17萬2,700 元，均應依同條例第19條
    第1 項宣告沒收，如全部或一部不能沒收，以其財產抵償之
    ，且其中如附表編號13所示販賣第一級毒品海洛因所得3,00
    0 元，及編號12、13所示販賣第二級毒品甲基安非他命所得
    共1 萬9,200 元，合計2 萬2,200 元，均係與共同正犯何萬
    章之犯罪所得，因係合併計算，為免執行時發生重複沒收、
    抵償之情形，故依連帶理論，諭知連帶沒收，如全部或一部
    不能沒收，以其等財產連帶抵償之，不就全體共同正犯之總
    所得對各該共同正犯分別重複諭知沒收。
據上論斷，應依刑事訴訟法第369 條第1 項前段、第364 條、第
299 條第1 項前段、第300 條，毒品危害防制條例第4 條第1 項
、第2 項、第17條第2 項、第19條第1 項，修正前毒品危害防制
條例第4 條第1 項、第2 項，刑法第2 條第1 項、第11條、第28
條、第55條、第56條（修正前）、第59條、第51條第5 款（修正
前），判決如主文。
本案經檢察官蔡國禎到庭執行職務。
中    華    民    國    99    年    4     月    29    日
                  刑事第七庭    審判長法  官 莊飛宗
                                      法  官 蔡廣昇
                                      法  官 謝宏宗
以上正本證明與原本無異。
如不服本判決應於收受本判決後10日內向本院提出上訴書狀，其
未敘述上訴理由者，並得於提起上訴後10日內向本院補提理由書
狀（均須按他造當事人之人數附繕本）「切勿逕送上級法院」。
中    華    民    國    99    年    4     月    30    日
                                      書記官 蘇恒仁
附錄本判決論罪科刑法條：
修正前毒品危害防制條例第4 條第1項、第2項
製造、運輸、販賣第一級毒品者，處死刑或無期徒刑；處無期徒
刑者，得併科新臺幣1,000 萬元以下罰金。
製造、運輸、販賣第二級毒品者，處無期徒刑或7 年以上有期徒
刑，得併科新臺幣700 萬元以下罰金。
附表：
┌─┬───┬──┬───┬─────┬─────┬─────────────────┐
│編│交易對│販賣│毒品  │價格      │交易地點  │主              文                │
│號│象    │時間│      │          │          │                                  │
├─┼───┼──┼───┼─────┼─────┼─────────────────┤
│ 1│樊勝輝│96年│海洛因│2,000元2次│臺東市開封│1.甲○○犯販賣第一級毒品罪，處有期│
│  │      │6、7│      │3,000元3次│街全聯超市│  徒刑拾肆年肆月。未扣案價值新臺幣│
│  │      │月間│      │          │前2次、基 │  貳仟元之0000000000號行│
│  │      │之某│      │          │督教醫院旁│  動電話壹支（含SIM 卡）沒收之，如│
│  │      │日  │      │          │2次、臺東 │  全部或一部不能沒收時，追徵其價額│
│  │      │    │      │          │署立醫院前│  ，或以其財產抵償之。未扣案之販賣│
│  │      │    │      │          │1次       │  毒品所得財物新臺幣貳仟元沒收，如│
│  │      │    │      │          │          │  全部或一部不能沒收時，以其財產抵│
│  │      │    │      │          │          │  償之。                          │
│  │      │    │      │          │          │2.甲○○犯販賣第一級毒品罪，處有期│
│  │      │    │      │          │          │  徒刑拾肆年肆月。同上未扣案價值新│
│  │      │    │      │          │          │  臺幣貳仟元之0000000000│
│  │      │    │      │          │          │  號行動電話壹支（含SIM 卡）沒收之│
│  │      │    │      │          │          │  ，如全部或一部不能沒收時，追徵其│
│  │      │    │      │          │          │  價額，或以其財產抵償之。未扣案之│
│  │      │    │      │          │          │  販賣毒品所得財物新臺幣貳仟元沒收│
│  │      │    │      │          │          │  ，如全部或一部不能沒收時，以其財│
│  │      │    │      │          │          │  產抵償之。                      │
│  │      │    │      │          │          │3.甲○○犯販賣第一級毒品罪，處有期│
│  │      │    │      │          │          │  徒刑拾肆年肆月。同上未扣案價值新│
│  │      │    │      │          │          │  臺幣貳仟元之0000000000│
│  │      │    │      │          │          │  號行動電話壹支（含SIM 卡）沒收之│
│  │      │    │      │          │          │  ，如全部或一部不能沒收時，追徵其│
│  │      │    │      │          │          │  價額，或以其財產抵償之。未扣案之│
│  │      │    │      │          │          │  販賣毒品所得財物新臺幣參仟元沒收│
│  │      │    │      │          │          │  ，如全部或一部不能沒收時，以其財│
│  │      │    │      │          │          │  產抵償之。                      │
│  │      │    │      │          │          │4.甲○○犯販賣第一級毒品罪，處有期│
│  │      │    │      │          │          │  徒刑拾伍年肆月。同上未扣案價值新│
│  │      │    │      │          │          │  臺幣貳仟元之0000000000│
│  │      │    │      │          │          │  號行動電話壹支（含SIM 卡）沒收之│
│  │      │    │      │          │          │  ，如全部或一部不能沒收時，追徵其│
│  │      │    │      │          │          │  價額，或以其財產抵償之。未扣案之│
│  │      │    │      │          │          │  販賣毒品所得財物新臺幣參仟元沒收│
│  │      │    │      │          │          │  ，如全部或一部不能沒收時，以其財│
│  │      │    │      │          │          │  產抵償之。                      │
│  │      │    │      │          │          │5.甲○○犯販賣第一級毒品罪，處有期│
│  │      │    │      │          │          │  徒刑拾伍年肆月。同上未扣案價值新│
│  │      │    │      │          │          │  臺幣貳仟元之0000000000│
│  │      │    │      │          │          │  號行動電話壹支（含SIM 卡）沒收之│
│  │      │    │      │          │          │  ，如全部或一部不能沒收時，追徵其│
│  │      │    │      │          │          │  價額，或以其財產抵償之。未扣案之│
│  │      │    │      │          │          │  販賣毒品所得財物新臺幣參仟元沒收│
│  │      │    │      │          │          │  ，如全部或一部不能沒收時，以其財│
│  │      │    │      │          │          │  產抵償之。                      │
├─┼───┼──┼───┼─────┼─────┼─────────────────┤
│ 2│謝易霖│96年│甲基安│3,000元1次│臺東市中興│甲○○犯販賣第二級毒品罪，處有期徒│
│  │      │3、4│非他命│          │路與綏遠路│刑柒年肆月。同上未扣案價值新臺幣貳│
│  │      │月間│      │          │交岔口謙治│仟元之0000000000號行動電│
│  │      │之某│      │          │商號旁    │話壹支（含SIM 卡）沒收之，如全部或│
│  │      │日  │      │          │          │一部不能沒收時，追徵其價額，或以其│
│  │      │    │      │          │          │財產抵償之。未扣案之販賣毒品所得財│
│  │      │    │      │          │          │物新臺幣參仟元沒收，如全部或一部不│
│  │      │    │      │          │          │能沒收時，以其財產抵償之。        │
├─┼───┼──┼───┼─────┼─────┼─────────────────┤
│ 3│陳加欣│96年│甲基安│2,000元3次│高雄市三多│1.甲○○犯販賣第二級毒品罪，處有期│
│  │      │11、│非他命│3,000 元2 │路康橋飯店│  徒刑柒年陸月。同上未扣案價值新臺│
│  │      │12月│      │次1萬元3次│1次、高雄 │  幣貳仟元之0000000000號│
│  │      │間及│      │          │市○○路春│  行動電話壹支（含SIM 卡）沒收之，│
│  │      │97年│      │          │天汽車旅館│  如全部或一部不能沒收時，追徵其價│
│  │      │2月 │      │          │1次、高雄 │  額，或以其財產抵償之。未扣案之販│
│  │      │25、│      │          │市○○路歐│  賣毒品所得財物新臺幣貳仟元沒收，│
│  │      │26日│      │          │閣汽車旅館│  如全部或一部不能沒收時，以其財產│
│  │      │    │      │          │3次、臺東 │  抵償之。                        │
│  │      │    │      │          │市○○路與│2.甲○○犯販賣第二級毒品罪，處有期│
│  │      │    │      │          │四維路便利│  徒刑柒年陸月。同上未扣案價值新臺│
│  │      │    │      │          │商店1次、 │  幣貳仟元之0000000000號│
│  │      │    │      │          │臺東地檢署│  行動電話壹支（含SIM 卡）沒收之，│
│  │      │    │      │          │對面寧波街│  如全部或一部不能沒收時，追徵其價│
│  │      │    │      │          │巷子口1次 │  額，或以其財產抵償之。未扣案之販│
│  │      │    │      │          │、臺東高中│  賣毒品所得財物新臺幣貳仟元沒收，│
│  │      │    │      │          │旁路邊1次 │  如全部或一部不能沒收時，以其財產│
│  │      │    │      │          │。        │  抵償之。                        │
│  │      │    │      │          │          │3.甲○○犯販賣第二級毒品罪，處有期│
│  │      │    │      │          │          │  徒刑柒年陸月。同上未扣案價值新臺│
│  │      │    │      │          │          │  幣貳仟元之0000000000號│
│  │      │    │      │          │          │  行動電話壹支（含SIM 卡）沒收之，│
│  │      │    │      │          │          │  如全部或一部不能沒收時，追徵其價│
│  │      │    │      │          │          │  額，或以其財產抵償之。未扣案之販│
│  │      │    │      │          │          │  賣毒品所得財物新臺幣貳仟元沒收，│
│  │      │    │      │          │          │  如全部或一部不能沒收時，以其財產│
│  │      │    │      │          │          │  抵償之。                        │
│  │      │    │      │          │          │4.甲○○犯販賣第二級毒品罪，處有期│
│  │      │    │      │          │          │  徒刑柒年陸月。同上未扣案價值新臺│
│  │      │    │      │          │          │  幣貳仟元之0000000000號│
│  │      │    │      │          │          │  行動電話壹支（含SIM 卡）沒收之，│
│  │      │    │      │          │          │  如全部或一部不能沒收時，追徵其價│
│  │      │    │      │          │          │  額，或以其財產抵償之。未扣案之販│
│  │      │    │      │          │          │  賣毒品所得財物新臺幣參仟元沒收，│
│  │      │    │      │          │          │  如全部或一部不能沒收時，以其財產│
│  │      │    │      │          │          │  抵償之。                        │
│  │      │    │      │          │          │5.甲○○犯販賣第二級毒品罪，處有期│
│  │      │    │      │          │          │  徒刑柒年陸月。同上未扣案價值新臺│
│  │      │    │      │          │          │  幣貳仟元之0000000000號│
│  │      │    │      │          │          │  行動電話壹支（含SIM 卡）沒收之，│
│  │      │    │      │          │          │  如全部或一部不能沒收時，追徵其價│
│  │      │    │      │          │          │  額，或以其財產抵償之。未扣案之販│
│  │      │    │      │          │          │  賣毒品所得財物新臺幣參仟元沒收，│
│  │      │    │      │          │          │  如全部或一部不能沒收時，以其財產│
│  │      │    │      │          │          │  抵償之。                        │
│  │      │    │      │          │          │6.甲○○犯販賣第二級毒品罪，處有期│
│  │      │    │      │          │          │  徒刑柒年陸月。同上未扣案價值新臺│
│  │      │    │      │          │          │  幣貳仟元之0000000000號│
│  │      │    │      │          │          │  行動電話壹支（含SIM 卡）沒收之，│
│  │      │    │      │          │          │  如全部或一部不能沒收時，追徵其價│
│  │      │    │      │          │          │  額，或以其財產抵償之。未扣案之販│
│  │      │    │      │          │          │  賣毒品所得財物新臺幣壹萬元沒收，│
│  │      │    │      │          │          │  如全部或一部不能沒收時，以其財產│
│  │      │    │      │          │          │  抵償之。                        │
│  │      │    │      │          │          │7.甲○○犯販賣第二級毒品罪，處有期│
│  │      │    │      │          │          │  徒刑柒年陸月。同上未扣案價值新臺│
│  │      │    │      │          │          │  幣貳仟元之0000000000號│
│  │      │    │      │          │          │  行動電話壹支（含SIM 卡）沒收之，│
│  │      │    │      │          │          │  如全部或一部不能沒收時，追徵其價│
│  │      │    │      │          │          │  額，或以其財產抵償之。未扣案之販│
│  │      │    │      │          │          │  賣毒品所得財物新臺幣壹萬元沒收，│
│  │      │    │      │          │          │  如全部或一部不能沒收時，以其財產│
│  │      │    │      │          │          │  抵償之。                        │
│  │      │    │      │          │          │8.甲○○犯販賣第二級毒品罪，處有期│
│  │      │    │      │          │          │  徒刑柒年陸月。同上未扣案價值新臺│
│  │      │    │      │          │          │  幣貳仟元之0000000000號│
│  │      │    │      │          │          │  行動電話壹支（含SIM 卡）沒收之，│
│  │      │    │      │          │          │  如全部或一部不能沒收時，追徵其價│
│  │      │    │      │          │          │  額，或以其財產抵償之。未扣案之販│
│  │      │    │      │          │          │  賣毒品所得財物新臺幣壹萬元沒收，│
│  │      │    │      │          │          │  如全部或一部不能沒收時，以其財產│
│  │      │    │      │          │          │  抵償之。                        │
├─┼───┼──┼───┼─────┼─────┼─────────────────┤
│4 │謝志成│96年│甲基安│2,000元3次│臺東市康樂│1.甲○○犯販賣第二級毒品罪，處有期│
│  │      │6月 │非他命│4,000 元1 │橋附近2次 │  徒刑伍年肆月。同上未扣案價值新臺│
│  │      │間起│      │次        │、臺東市民│  幣貳仟元之0000000000號│
│  │      │迄96│      │          │航路附近1 │  行動電話壹支（含SIM 卡）沒收之，│
│  │      │年8 │      │          │次、臺東地│  如全部或一部不能沒收時，追徵其價│
│  │      │月間│      │          │檢察署旁1 │  額，或以其財產抵償之。未扣案之販│
│  │      │    │      │          │次        │  賣毒品所得財物新臺幣貳仟元沒收，│
│  │      │    │      │          │          │  如全部或一部不能沒收時，以其財產│
│  │      │    │      │          │          │  抵償之。                        │
│  │      │    │      │          │          │2.甲○○犯販賣第二級毒品罪，處有期│
│  │      │    │      │          │          │  徒刑伍年肆月。同上未扣案價值新臺│
│  │      │    │      │          │          │  幣貳仟元之0000000000號│
│  │      │    │      │          │          │  行動電話壹支（含SIM 卡）沒收之，│
│  │      │    │      │          │          │  如全部或一部不能沒收時，追徵其價│
│  │      │    │      │          │          │  額，或以其財產抵償之。未扣案之販│
│  │      │    │      │          │          │  賣毒品所得財物新臺幣貳仟元沒收，│
│  │      │    │      │          │          │  如全部或一部不能沒收時，以其財產│
│  │      │    │      │          │          │  抵償之。                        │
│  │      │    │      │          │          │3.甲○○犯販賣第二級毒品罪，處有期│
│  │      │    │      │          │          │  徒刑伍年肆月。同上未扣案價值新臺│
│  │      │    │      │          │          │  幣貳仟元之0000000000號│
│  │      │    │      │          │          │  行動電話壹支（含SIM 卡）沒收之，│
│  │      │    │      │          │          │  如全部或一部不能沒收時，追徵其價│
│  │      │    │      │          │          │  額，或以其財產抵償之。未扣案之販│
│  │      │    │      │          │          │  賣毒品所得財物新臺幣貳仟元沒收，│
│  │      │    │      │          │          │  如全部或一部不能沒收時，以其財產│
│  │      │    │      │          │          │  抵償之。                        │
│  │      │    │      │          │          │4.甲○○犯販賣第二級毒品罪，處有期│
│  │      │    │      │          │          │  徒刑伍年肆月。同上未扣案價值新臺│
│  │      │    │      │          │          │  幣貳仟元之0000000000號│
│  │      │    │      │          │          │  行動電話壹支（含SIM 卡）沒收之，│
│  │      │    │      │          │          │  如全部或一部不能沒收時，追徵其價│
│  │      │    │      │          │          │  額，或以其財產抵償之。未扣案之販│
│  │      │    │      │          │          │  賣毒品所得財物新臺幣肆仟元沒收，│
│  │      │    │      │          │          │  如全部或一部不能沒收時，以其財產│
│  │      │    │      │          │          │  抵償之。                        │
├─┼───┼──┼───┼─────┼─────┼─────────────────┤
│5 │潘雯強│95年│甲基安│2,000元2次│臺東縣鹿野│甲○○連續犯販賣第二級毒品罪，處有│
│  │      │3月 │非他命│3,000 元3 │鄉和平社區│期徒刑柒年肆月。同上未扣案價值新臺│
│  │      │至6 │      │次        │老葉園內、│幣貳仟元之0000000000號行│
│  │      │月間│      │          │基督教醫院│動電話壹支（含SIM 卡）沒收之，如全│
│  │      │（起│      │          │外停車場。│部或一部不能沒收時，追徵其價額，或│
│  │      │訴書│      │          │          │以其財產抵償之。未扣案之販賣毒品所│
│  │      │記載│      │          │          │得財物新臺幣共壹萬參仟元沒收，如全│
│  │      │95年│      │          │          │部或一部不能沒收時，以其財產抵償之│
│  │      │    │      │          │          │。                                │
│  │      │3月 ├───┼─────┤          ├─────────────────┤
│  │      │至7 │海洛因│2,000元2次│          │甲○○連續犯販賣第一級毒品罪，處有│
│  │      │、8 │      │3,000 元2 │          │期徒刑拾肆年肆月。同上未扣案價值新│
│  │      │月間│      │次        │          │臺幣貳仟元之0000000000號│
│  │      │，未│      │          │          │行動電話壹支（含SIM 卡）沒收之，如│
│  │      │特定│      │          │          │全部或一部不能沒收時，追徵其價額，│
│  │      │日期│      │          │          │或以其財產抵償之。未扣案之販賣毒品│
│  │      │，此│      │          │          │所得財物新臺幣共壹萬元沒收，如全部│
│  │      │部分│      │          │          │或一部不能沒收時，以其財產抵償之。│
│  │      │依95│      │          │          │                                  │
│  │      │年7 │      │          │          │                                  │
│  │      │月1 │      │          │          │                                  │
│  │      │日修│      │          │          │                                  │
│  │      │正施│      │          │          │                                  │
│  │      │行前│      │          │          │                                  │
│  │      │之刑│      │          │          │                                  │
│  │      │法對│      │          │          │                                  │
│  │      │被告│      │          │          │                                  │
│  │      │較有│      │          │          │                                  │
│  │      │利，│      │          │          │                                  │
│  │      │故予│      │          │          │                                  │
│  │      │更正│      │          │          │                                  │
│  │      │如上│      │          │          │                                  │
│  │      │）  │      │          │          │                                  │
├─┼───┼──┼───┼─────┼─────┼─────────────────┤
│6 │楊良台│96年│甲基安│1,000元3次│臺東縣鹿野│1.甲○○犯販賣第二級毒品罪，處有期│
│  │      │2月 │非他命│          │鄉和平社區│  徒刑肆年肆月。同上未扣案價值新臺│
│  │      │底某│      │          │老葉園內、│  幣貳仟元之0000000000號│
│  │      │日起│      │          │被告甲○○│  行動電話壹支（含SIM 卡）沒收之，│
│  │      │至96│      │          │臺東市東方│  如全部或一部不能沒收時，追徵其價│
│  │      │年4 │      │          │大鎮住所、│  額，或以其財產抵償之。未扣案之販│
│  │      │月中│      │          │臺東市仁愛│  賣毒品所得財物新臺幣壹仟元沒收，│
│  │      │旬  │      │          │國小對面。│  如全部或一部不能沒收時，以其財產│
│  │      │    │      │          │          │  抵償之。                        │
│  │      │    │      │          │          │2.甲○○犯販賣第二級毒品罪，處有期│
│  │      │    │      │          │          │  徒刑肆年肆月。同上未扣案價值新臺│
│  │      │    │      │          │          │  幣貳仟元之0000000000號│
│  │      │    │      │          │          │  行動電話壹支（含SIM 卡）沒收之，│
│  │      │    │      │          │          │  如全部或一部不能沒收時，追徵其價│
│  │      │    │      │          │          │  額，或以其財產抵償之。未扣案之販│
│  │      │    │      │          │          │  賣毒品所得財物新臺幣壹仟元沒收，│
│  │      │    │      │          │          │  如全部或一部不能沒收時，以其財產│
│  │      │    │      │          │          │  抵償之。                        │
│  │      │    │      │          │          │3.甲○○犯販賣第二級毒品罪，處有期│
│  │      │    │      │          │          │  徒刑肆年肆月。同上未扣案價值新臺│
│  │      │    │      │          │          │  幣貳仟元之0000000000號│
│  │      │    │      │          │          │  行動電話壹支（含SIM 卡）沒收之，│
│  │      │    │      │          │          │  如全部或一部不能沒收時，追徵其價│
│  │      │    │      │          │          │  額，或以其財產抵償之。未扣案之販│
│  │      │    │      │          │          │  賣毒品所得財物新臺幣壹仟元沒收，│
│  │      │    │      │          │          │  如全部或一部不能沒收時，以其財產│
│  │      │    │      │          │          │  抵償之。                        │
│  │      │    ├───┼─────┤          ├─────────────────┤
│  │      │    │海洛因│3,000元3次│          │1.甲○○犯販賣第一級毒品罪，處有期│
│  │      │    │      │          │          │  徒刑拾伍年肆月。同上未扣案價值新│
│  │      │    │      │          │          │  臺幣貳仟元之0000000000│
│  │      │    │      │          │          │  號行動電話壹支（含SIM 卡）沒收之│
│  │      │    │      │          │          │  ，如全部或一部不能沒收時，追徵其│
│  │      │    │      │          │          │  價額，或以其財產抵償之。未扣案之│
│  │      │    │      │          │          │  販賣毒品所得財物新臺幣參仟元沒收│
│  │      │    │      │          │          │  ，如全部或一部不能沒收時，以其財│
│  │      │    │      │          │          │  產抵償之。                      │
│  │      │    │      │          │          │2.甲○○犯販賣第一級毒品罪，處有期│
│  │      │    │      │          │          │  徒刑拾伍年肆月。同上未扣案價值新│
│  │      │    │      │          │          │  臺幣貳仟元之0000000000│
│  │      │    │      │          │          │  號行動電話壹支（含SIM 卡）沒收之│
│  │      │    │      │          │          │  ，如全部或一部不能沒收時，追徵其│
│  │      │    │      │          │          │  價額，或以其財產抵償之。未扣案之│
│  │      │    │      │          │          │  販賣毒品所得財物新臺幣參仟元沒收│
│  │      │    │      │          │          │  ，如全部或一部不能沒收時，以其財│
│  │      │    │      │          │          │  產抵償之。                      │
│  │      │    │      │          │          │3.甲○○犯販賣第一級毒品罪，處有期│
│  │      │    │      │          │          │  徒刑拾伍年肆月。同上未扣案價值新│
│  │      │    │      │          │          │  臺幣貳仟元之0000000000│
│  │      │    │      │          │          │  號行動電話壹支（含SIM 卡）沒收之│
│  │      │    │      │          │          │  ，如全部或一部不能沒收時，追徵其│
│  │      │    │      │          │          │  價額，或以其財產抵償之。未扣案之│
│  │      │    │      │          │          │  販賣毒品所得財物新臺幣參仟元沒收│
│  │      │    │      │          │          │  ，如全部或一部不能沒收時，以其財│
│  │      │    │      │          │          │  產抵償之。                      │
├─┼───┼──┼───┼─────┼─────┼─────────────────┤
│7 │陳金成│96年│甲基安│3,000元1次│臺東市開封│甲○○犯販賣第二級毒品罪，處有期徒│
│  │      │7月 │非他命│          │街鐵路平交│刑柒年肆月。同上未扣案價值新臺幣貳│
│  │      │間某│      │          │道旁      │仟元之0000000000號行動電│
│  │      │日  │      │          │          │話壹支（含SIM 卡）沒收之，如全部或│
│  │      │    │      │          │          │一部不能沒收時，追徵其價額，或以其│
│  │      │    │      │          │          │財產抵償之。未扣案之販賣毒品所得財│
│  │      │    │      │          │          │物新臺幣參仟元沒收，如全部或一部不│
│  │      │    │      │          │          │能沒收時，以其財產抵償之。        │
├─┼───┼──┼───┼─────┼─────┼─────────────────┤
│8 │楊亭怡│96年│甲基安│3,500元3次│臺東市新生│1.甲○○犯販賣第二級毒品罪，處有期│
│  │      │4、5│非他命│          │路公路局旁│  徒刑柒年捌月。同上未扣案價值新臺│
│  │      │月起│      │          │便利商店前│  幣貳仟元之0000000000號│
│  │      │迄96│      │          │、臺東市博│  行動電話壹支（含SIM 卡）沒收之，│
│  │      │年6 │      │          │愛路全家福│  如全部或一部不能沒收時，追徵其價│
│  │      │、7 │      │          │鞋店前、臺│  額，或以其財產抵償之。未扣案之販│
│  │      │月間│      │          │東市九龍晶│  賣毒品所得財物新臺幣參仟伍佰元沒│
│  │      │止  │      │          │鑽前      │  收，如全部或一部不能沒收時，以其│
│  │      │    │      │          │          │  財產抵償之。                    │
│  │      │    │      │          │          │2.甲○○犯販賣第二級毒品罪，處有期│
│  │      │    │      │          │          │  徒刑柒年捌月。同上未扣案價值新臺│
│  │      │    │      │          │          │  幣貳仟元之0000000000號│
│  │      │    │      │          │          │  行動電話壹支（含SIM 卡）沒收之，│
│  │      │    │      │          │          │  如全部或一部不能沒收時，追徵其價│
│  │      │    │      │          │          │  額，或以其財產抵償之。未扣案之販│
│  │      │    │      │          │          │  賣毒品所得財物新臺幣參仟伍佰元沒│
│  │      │    │      │          │          │  收，如全部或一部不能沒收時，以其│
│  │      │    │      │          │          │  財產抵償之。                    │
│  │      │    │      │          │          │3.甲○○犯販賣第二級毒品罪，處有期│
│  │      │    │      │          │          │  徒刑柒年捌月。同上未扣案價值新臺│
│  │      │    │      │          │          │  幣貳仟元之0000000000號│
│  │      │    │      │          │          │  行動電話壹支（含SIM 卡）沒收之，│
│  │      │    │      │          │          │  如全部或一部不能沒收時，追徵其價│
│  │      │    │      │          │          │  額，或以其財產抵償之。未扣案之販│
│  │      │    │      │          │          │  賣毒品所得財物新臺幣參仟伍佰元沒│
│  │      │    │      │          │          │  收，如全部或一部不能沒收時，以其│
│  │      │    │      │          │          │  財產抵償之。                    │
├─┼───┼──┼───┼─────┼─────┼─────────────────┤
│9 │侯勝偉│96年│甲基安│500元2次  │臺東署立醫│1.甲○○犯販賣第二級毒品罪，處有期│
│  │      │7月 │非他命│6,000元1次│院旁      │  徒刑伍年陸月。同上未扣案價值新臺│
│  │      │間  │      │          │          │  幣貳仟元之0000000000號│
│  │      │    │      │          │          │  行動電話壹支（含SIM 卡）沒收之，│
│  │      │    │      │          │          │  如全部或一部不能沒收時，追徵其價│
│  │      │    │      │          │          │  額，或以其財產抵償之。未扣案之販│
│  │      │    │      │          │          │  賣毒品所得財物新臺幣伍百元沒收，│
│  │      │    │      │          │          │  如全部或一部不能沒收時，以其財產│
│  │      │    │      │          │          │  抵償之。                        │
│  │      │    │      │          │          │2.甲○○犯販賣第二級毒品罪，處有期│
│  │      │    │      │          │          │  徒刑伍年陸月。同上未扣案價值新臺│
│  │      │    │      │          │          │  幣貳仟元之0000000000號│
│  │      │    │      │          │          │  行動電話壹支（含SIM 卡）沒收之，│
│  │      │    │      │          │          │  如全部或一部不能沒收時，追徵其價│
│  │      │    │      │          │          │  額，或以其財產抵償之。未扣案之販│
│  │      │    │      │          │          │  賣毒品所得財物新臺幣伍佰元沒收，│
│  │      │    │      │          │          │  如全部或一部不能沒收時，以其財產│
│  │      │    │      │          │          │  抵償之。                        │
│  │      │    │      │          │          │3.甲○○犯販賣第二級毒品罪，處有期│
│  │      │    │      │          │          │  徒刑伍年陸月。同上未扣案價值新臺│
│  │      │    │      │          │          │  幣貳仟元之0000000000號│
│  │      │    │      │          │          │  行動電話壹支（含SIM 卡）沒收之，│
│  │      │    │      │          │          │  如全部或一部不能沒收時，追徵其價│
│  │      │    │      │          │          │  額，或以其財產抵償之。未扣案之販│
│  │      │    │      │          │          │  賣毒品所得財物新臺幣陸仟元沒收，│
│  │      │    │      │          │          │  如全部或一部不能沒收時，以其財產│
│  │      │    │      │          │          │  抵償之。                        │
├─┼───┼──┼───┼─────┼─────┼─────────────────┤
│10│溫一正│96年│海洛因│3,000元1次│臺東基督教│1.甲○○犯販賣第一級毒品罪，處有期│
│  │      │7月 │      │「2,000元+│醫院旁    │  徒刑拾伍年陸月。同上未扣案價值新│
│  │      │間  │      │價值1,00 0│          │  臺幣貳仟元之0000000000│
│  │      │    │      │元之易付卡│          │  號行動電話壹支（含SIM 卡）沒收之│
│  │      │    │      │1張」1 次 │          │  ，如全部或一部不能沒收時，追徵其│
│  │      │    │      │          │          │  價額，或以其財產抵償之。未扣案之│
│  │      │    │      │          │          │  販賣毒品所得財物新臺幣參仟元沒收│
│  │      │    │      │          │          │  ，如全部或一部不能沒收時，以其財│
│  │      │    │      │          │          │  產抵償之。                      │
│  │      │    │      │          │          │2.甲○○犯販賣第一級毒品罪，處有期│
│  │      │    │      │          │          │  徒刑拾伍年陸月。同上未扣案價值新│
│  │      │    │      │          │          │  臺幣貳仟元之0000000000│
│  │      │    │      │          │          │  號行動電話壹支（含SIM 卡）沒收之│
│  │      │    │      │          │          │  ，如全部或一部不能沒收時，追徵其│
│  │      │    │      │          │          │  價額，或以其財產抵償之。未扣案之│
│  │      │    │      │          │          │  販賣毒品所得財物新臺幣貳仟元及價│
│  │      │    │      │          │          │  值新臺幣壹仟元之易付卡壹張均沒收│
│  │      │    │      │          │          │  ，其中新臺幣貳仟元，如全部或一部│
│  │      │    │      │          │          │  不能沒收時，以其財產抵償之，其中│
│  │      │    │      │          │          │  價值新臺幣壹仟元之易付卡壹張，如│
│  │      │    │      │          │          │  全部或一部不能沒收時，追徵其價額│
│  │      │    │      │          │          │  或以其財產抵償之。              │
├─┼───┼──┼───┼─────┼─────┼─────────────────┤
│11│鞏月花│96年│甲基安│8,000元（ │臺東縣初鹿│1.甲○○犯販賣第二級毒品罪，處有期│
│  │      │5、6│非他命│每次重量1 │鄉全家便利│  徒刑柒年肆月。同上未扣案價值新臺│
│  │      │月間│      │錢）2 次  │商店2次、 │  幣貳仟元之0000000000號│
│  │      │    │      │          │臺東市基督│  行動電話壹支（含SIM 卡）沒收之，│
│  │      │    │      │          │教醫院旁2 │  如全部或一部不能沒收時，追徵其價│
│  │      │    │      │          │次        │  額，或以其財產抵償之。未扣案之販│
│  │      │    │      │          │          │  賣毒品所得財物新臺幣捌仟元沒收，│
│  │      │    │      │          │          │  如全部或一部不能沒收時，以其財產│
│  │      │    │      │          │          │  抵償之。                        │
│  │      │    │      │          │          │2.甲○○犯販賣第二級毒品罪，處有期│
│  │      │    │      │          │          │  徒刑柒年肆月。同上未扣案價值新臺│
│  │      │    │      │          │          │  幣貳仟元之0000000000號│
│  │      │    │      │          │          │  行動電話壹支（含SIM 卡）沒收之，│
│  │      │    │      │          │          │  如全部或一部不能沒收時，追徵其價│
│  │      │    │      │          │          │  額，或以其財產抵償之。未扣案之販│
│  │      │    │      │          │          │  賣毒品所得財物新臺幣捌仟元沒收，│
│  │      │    │      │          │          │  如全部或一部不能沒收時，以其財產│
│  │      │    │      │          │          │  抵償之。                        │
│  │      │    ├───┼─────┤          ├─────────────────┤
│  │      │    │海洛因│3,000元（ │          │1.甲○○犯販賣第一級毒品罪，處有期│
│  │      │    │      │每次重量1 │          │  徒刑拾伍年肆月。同上未扣案價值新│
│  │      │    │      │公克）2次 │          │  臺幣貳仟元之0000000000│
│  │      │    │      │          │          │  號行動電話壹支（含SIM 卡）沒收之│
│  │      │    │      │          │          │  ，如全部或一部不能沒收時，追徵其│
│  │      │    │      │          │          │  價額，或以其財產抵償之。未扣案之│
│  │      │    │      │          │          │  販賣毒品所得財物新臺幣參仟元沒收│
│  │      │    │      │          │          │  ，如全部或一部不能沒收時，以其財│
│  │      │    │      │          │          │  產抵償之。                      │
│  │      │    │      │          │          │2.甲○○犯販賣第一級毒品罪，處有期│
│  │      │    │      │          │          │  徒刑拾伍年肆月。同上未扣案價值新│
│  │      │    │      │          │          │  臺幣貳仟元之0000000000│
│  │      │    │      │          │          │  號行動電話壹支（含SIM 卡）沒收之│
│  │      │    │      │          │          │  ，如全部或一部不能沒收時，追徵其│
│  │      │    │      │          │          │  價額，或以其財產抵償之。未扣案之│
│  │      │    │      │          │          │  販賣毒品所得財物新臺幣參仟元沒收│
│  │      │    │      │          │          │  ，如全部或一部不能沒收時，以其財│
│  │      │    │      │          │          │  產抵償之。                      │
├─┼───┼──┼───┼─────┼─────┼─────────────────┤
│12│梁清輝│96年│甲基安│1萬1,200  │臺東市漢陽│甲○○共同犯販賣第二級毒品罪，處有│
│  │      │6月8│非他命│元（重量  │路黃昏市場│期徒刑柒年肆月。同上未扣案價值新臺│
│  │      │日  │      │2. 8公克）│旁        │幣貳仟元之0000000000號行│
│  │      │    │      │   1次    │          │動電話壹支（含SIM 卡）沒收之，如全│
│  │      │    │      │          │          │部或一部不能沒收時，追徵其價額，或│
│  │      │    │      │          │          │以其財產抵償之。未扣案之販賣毒品所│
│  │      │    │      │          │          │得財物新臺幣壹萬壹仟貳佰元沒收，如│
│  │      │    │      │          │          │全部或一部不能沒收時，以其與何萬章│
│  │      │    │      │          │          │之財產連帶抵償之。                │
├─┼───┼──┼───┼─────┼─────┼─────────────────┤
│13│梁清輝│96年│甲基安│甲基安非他│臺11線外環│甲○○共同犯販賣第一級毒品罪，處有│
│  │      │6月 │非他命│命8,000元 │上台糖加油│期徒刑拾陸年。同上未扣案價值新臺幣│
│  │      │13日│      │、海洛因3,│站        │貳仟元之0000000000號行動│
│  │      │    │      │000元，以 │          │電話壹支（含SIM 卡）沒收之，如全部│
│  │      │    ├───┤一行為為1 │          │或一部不能沒收時，追徵其價額，或以│
│  │      │    │海洛因│次        │          │其財產抵償之。未扣案之販賣毒品所得│
│  │      │    │      │          │          │財物新臺幣壹萬壹仟元沒收，如全部或│
│  │      │    │      │          │          │一部不能沒收時，以其與何萬章之財產│
│  │      │    │      │          │          │連帶抵償之。                      │
├─┴───┴──┴───┴─────┴─────┴─────────────────┤
│總計販賣第一級毒品14次，所得新臺幣4 萬6,000 元（其中1 次係共同販賣，所得新臺幣3,000 │
│元）；總計販賣第二級毒品28次，所得新臺幣12萬6,700 元（其中2 次係共同販賣，所得共新臺│
│幣1 萬9,200 元）；其中1 次為同時販賣第一、二級毒品，故合計販賣毒品42次，所得新臺幣17│
│萬2,700 元，其中新臺幣2 萬2,200 元係共同販賣所得。                                  │
└──────────────────────────────────────────┘

司法院資訊處製作；財團法人民間司法改革基金會備份。
